台灣高等法院臺中分院民事判決　九十年度上字第四六八號
　　　上　訴　人　甲○○
　　　送達代收人　梁東明律師
　　　送達代收人　熊賢祺律師
右當事人間請求損害賠償事件，上訴人對於中華民國九十年七月三日臺灣臺中地方法
院八十八年度訴字第三五六六號第一審判決提起上訴，本院判決如左：
 　   主　    文
上訴及追加之訴均駁回。
第二審及追加之訴訴訟費用均由上訴人負擔。
   　 事實及理由
一、程序方面：
　　按民事訴訟法第四百四十六條第一項規定：「第二審訴訟程序中，為訴之變更或
　　追加，非經他造同意，不得為之。但同第二百五十五條第一項第三款即擴張或減
　　縮應受判決事項之聲明情形，不在此限。」。查本件上訴人於第二審就慰撫金部
　　分擴張聲明（按即為訴之追加）新台幣（下同）二十萬元（連同一審敗訴部分五
　　萬元上訴，合計為二十五萬元），揆諸首開規定，應予准許，合先明。
二、本件上訴人起訴主張：緣上訴人於民國（下同）八十一年九月間，為求牙齒之美
    觀，前往被上訴人設於台中市○○路○段二八二號之七即弘康牙醫診所進行門牙
    整形手術。按假牙之製作，應經膺復之過程，而所謂膺復依卷附牙科專業書籍之
    記載：「膺復乃咬合之重建，對一個缺牙或牙冠缺損之病患，牙醫師應經過診斷
    、設計、支台齒治療修復、支台齒切削成形、鑄造、研磨打光、試戴義齒（假牙
    ）、咬合調整，乃至裝置完成等步驟才能完成膺復治療。」。查被上訴人自八十
    一年九月十日起，就上訴人之左側及右側上顎正中兩顆門齒（下簡稱系爭門牙）
    ，陸續為注射麻醉劑、削齒、抽除神經、製作臨時牙冠、根管治療、根管充填、
    裝置金屬柱心、印取模型、製造齒模，再交予齒模技術人員製作陶瓷義齒等醫療
    行為，待陶瓷義齒製作完成，被上訴人隨即為上訴人裝戴假牙，裝戴時因該假牙
    有裝不進去之現象，顯見被上訴人在齒模設計製作過程中產生錯誤，然被上訴人
    並未重新為上訴人製作新假牙，僅在假牙之牙根接釘上任意作修改而裝入，上訴
    人當時之牙根壓迫現象，即是因牙根修改仍不適當所產生之現象。被上訴人於假
    牙膺復過程竟省略了為上訴人假牙試戴調整，完全依被上訴人主觀完成，且該系
    爭門牙根管填充不全，即被上訴人之醫療給付過程有所瑕疵。上訴人戴了被上訴
    人製作之不良假牙，直到八十二年六月學校畢業，辭掉工作回高雄，才另行就醫
    。其間進行門牙重整及咬合矯正治療，並於八十三年至八十八年間多次進出長庚
    紀念醫院高雄分院治療迄今未癒。查被上訴人為上訴人施作之根管治療未為完善
    ，製造之假牙亦不適當，且未經試戴調整，即擅行裝入固定，致上訴人多年痛楚
    ，喪失工作能力，四處求診，身心備受煎熬，是依不完全給付及侵權行為之法則
    請求被上訴人賠償新台幣（下同）一百二十五萬三千四百三十六元（包括上訴
    人支付被上訴人之醫療費用一萬四千元。上訴人因被上訴人不當之醫療額外支
    出之醫療費用計五萬九千四百三十六元。喪失或減少勞動能力一百零八萬元。
    精神上賠償十萬元）及自起訴狀繕本送達翌日（即八十八年十一月二十四日）
    起至清償日止，按年息百分之五計算之法定遲延利息。
三、被上訴人則以：上訴人於八十一年間，前來伊診所求診美化其排列不整之系爭二
    顆門牙，被上訴人本於醫療程序為上訴人裝置義齒，整個醫療過程並無故意或過
    失。又被上訴人於醫療過程，已對上訴人為必要之告知與說明，並基於上訴人意
    識清楚明示同意，始為療程，核其過程及步驟均符合醫術成規。一般而言，對患
    者並不會產生不良影響，除非其具有特殊體質。如係特殊體質而發生排斥等不適
    症狀，因上訴人未事先告知，亦非被上訴人之過失。又上訴人自裝置上開假牙後
    ，已逾七年未曾與被上訴人聯繫，而上訴人在七年間所感受的種種不適，是否確
    由二顆門牙義齒所造成，有待專業之鑑定與證明。又有機體牙根處的骨質亦非做
    過根管治療後，即永無病變之可能，且事隔多年，上訴人所提出之診斷證明書、
    Ｘ光片等證明文件，僅能證明上訴人曾因牙病而就醫，並無法證明其就醫之原因
    為被上訴人所造成，且被上訴人當時之醫療給付已符合當今之醫療科技水準，亦
    符合醫療契約之債之本旨，並無不當。且根管充填不實，只要重新治療即可痊癒
    ，上訴人何以在漫長七年間經歷多位醫師，仍無法治癒，著實令人不解？是否上
    訴人牙周病或遭受意外事故或其個人因素所致不得而知，上訴人向被上訴人求償
    不僅時效已過，且其損害與被上訴人之醫療行為並無相當因果關係存在。被上訴
    人為上訴人裝置義齒之時間為八十一年十月份，上訴人每日使用該系爭二顆門齒
    ，遲至八十八年十一月份始提起損害賠償之請求？是縱如上訴人所言，其係因被
    上訴人醫術不精而造成其損害，上訴人早於就學時期已知侵權行為之事實，本件
    上訴人之請求權已罹時效完成。再者，按裝義齒本即有給付醫療費用之義務，非
    實際之損害，而上訴人請求減少勞動能力及慰撫金之請求，並無法證明與被上訴
    人之醫療行為具因果關係，亦非實際損害，是上訴人之請求並無依據等語置辯。
四、本件原審對於上訴人之請求，判決上訴人部分勝訴（包括醫療費用一萬二千六百
    零六元、減少勞動能力六千元、精神慰撫金五萬元，合計六萬八千六百零六元）
    ，部分敗訴（逾上開六萬八千六百零六元部分，均駁回），並就上訴人勝訴為附
    條件假執行及免為假執行之宣告。上訴人就其敗訴部分，部分聲明不服（包括隆
    德牙醫醫療費用四萬元、喪失或減少勞動能力八十九萬四千元、精神慰撫金五萬
    元，合計九十八萬四千元），並擴張請求精神慰撫金二十萬元（連同上開一審不
    服部分為一百一十八萬四千元），求為廢棄原判決上開不利部分，及被上訴人應
    再給付上訴人一百一十八萬四千元，及其中九十八萬四千元自八十八年十一月二
    十四日起，餘二十萬元自自上訴理由狀送達之翌日起，均按年息百分之五計算之
    利息。被上訴人則求為判決駁回上訴。
五、查本件上訴人主張其於八十一年九月十日，前往被上訴人所設於台中市○○路○
    段二八二號之七弘康牙齒診所，與被上訴人訂立醫療契約，由被上訴人為其進行
    系爭門牙整型醫療行為，嗣於同年十一月四日假牙裝置完成之事實，為被上訴人
    所不爭執，復有被上訴人所提之上訴人病歷資料（Ｘ光片乙張）原本一份在卷可
    參（見原審卷第一五五至一五七頁），堪信為真。雖上訴人主張被上訴人偽造上
    開上訴人病歷資料云云，但未能舉證以實其說，自不足取。又上訴人主張被上訴
    人就系爭門牙之醫療行為有過失，但為被上訴人所否認，是本件爭執所在為被上
    訴人於本件醫療過程中，對上訴人是否已為完全給付之醫療行為？經查：
　(一)上訴人主張被上訴人為其鑲裝假牙後，因假牙裝戴感覺疼痛，而於八十三年三月
　　二十二日至高雄長庚紀念醫院治療，並於八十五年十二月一日、八十六年一月二
　　十四日、十二月二日、十二月十日、八十七年一月六日、二月十日、三月四日、
　　三月十一日、三月十八日、三月二十五日、五月六日陸續接受治療，且重行鑲裝
　　假牙，有高雄長庚紀念醫院病歷一份在卷可參（見原審卷第一九二至二０九頁）
　　；再依上述卷附高雄長庚紀念醫院病歷記載，上訴人求診時診斷結果為上顎門牙
　　根管填充不全，並有根尖病灶。查被上訴人為上訴人之門牙治療鑲裝假牙，如被
　　上訴人之療程完備，上訴人所鑲裝之假牙，應不致有疼痛不適之感，而需再行就
　　醫，今上訴人於鑲裝假牙後，復因裝鑲之假牙部位疼痛再行就醫，且診斷結果係
　　鑲裝假牙過程根管填充不全，應再行治療根管，並重製假牙使用，顯見被上訴人
　　為上訴人治療鑲裝假牙過程中，其根管治療行為並未實施徹底治療。又經原法院
　　調閱上訴人於八十一年十一月後，在隆德牙醫診所、高雄長庚紀念醫院、中國醫
　　藥學院附設醫院、國仁牙醫診所就醫之病歷資料（見原審卷第一八六至一九一頁
　　；第一九二至二０九頁、二一二至二一一頁），及上訴人於弘康牙醫診所之病歷
　　資料與Ｘ光片（見原審卷第一六三、一六四頁），函請行政院衛生署醫事審議委
　　員會（下簡稱醫事審議委員會）鑑定結果，其鑑定意見為：「為了美觀整形將齒
　　髓抽除，根管治療後，再以瓷牙套復形，只要經過醫師與病人溝通同意，並無不
    當，亦不應有後遺症。但根管治療若未完善，則可能引起慢性齒根膜炎。依據卷
    宗資料中所附當時之Ｘ光片，顯示根管填充不全。八十五年至八十七年，高雄長
    庚醫院之病歷記載中，亦明確記錄求診時之診斷是：上顎中門齒根管充填不全，
    並有根尖病灶。故吳女士（即上訴人）不適的後遺症，係肇因於根管之治療未完
    善所致，即何醫師（即被上訴人）之醫療過程有疏失之處」，有該醫事審議委員
    會編號八九三一三號鑑定書一份在卷可參（見原審卷第二二八至二三０頁），上
    訴人主張被上訴人於假牙膺復過程中，製作瑕疵假牙，而致上訴人牙齒不適，雖
    非可採，惟被上訴人於醫療過程中，既未能確實施行根管醫療行為，而有所瑕疵
    ，導致上訴人遭受牙痛之苦，上訴人主張被上訴人所為醫療給付為不完全給付，
    足堪採信。又被上訴人雖辯稱：根管治療（即齒內治療）的部位主要是在肉眼看
    不見之根管系統內，而真正決定根管長度為根尖孔內的ＤＣＪ（．．．．．．．
    ．dentinocementaljunction） ，又無法目視，因此臨床上，多以放射線照法來
    測定根管的工作長度；然而牙齒為三度空間的之立體結構，藉由二度空間之Ｘ光
    片平面呈現，難免有缺點及誤差，且上訴人上顎正中左右門牙本為排列不齊之牙
    齒，其Ｘ光片影像是否會齒列不齊而影響判定工作長度之準確，行政院衛生署醫
    事審議委員會之鑑定書，僅憑Ｘ光片即認被上訴人根管填充不全，而未考慮上開
    因素，殊嫌速斷。上訴人上顎正中門牙齒Ｘ光片中根管填充距根尖距離應未至三
    mm  ，依醫學臨床報告根管充填距根尖一到三mm時根管治療成功率較高，又上訴
    人之門齒於八十一年九月十四日經髓腔開擴、根管擴大、清洗、修形、沖洗、換
    藥等治療，於同年九月二十一日以馬來膠針輔以根管充填劑封填根管，而後裝置
    金屬柱心，在十月一日所照之Ｘ光片上，是呈一個緊密根管充填現象，就此部分
    被上訴人無醫療過失。又上訴人就系爭門牙不適症狀，乃上訴人本身牙周病所引
    起，與被上訴人之前開醫療行為無關云云。惟經本院調閱上訴人於董牙醫診所病
    歷表及Ｘ光片（見本院卷第一一四頁），會同前開所有資料，再送請醫事審議委
　　員會第二次鑑定，經其鑑定結果，鑑定意見為「一、本署醫事審議委員會第8931
　　3 號鑑定中，所鑑定之牙齒確為左側及右側上顎正中門齒。二、由醫師何逸華所
　　提供當時（年）病患就診時之Ｘ光片來看，該二門牙之根管充填雖非完美，但
　　亦無嚴重缺失，牙周亦無明顯病變。不過，該二門牙於年３月至５月間，經高
　　雄董牙科拆除牙套重新製作新牙套，再於年底到年初，於長庚紀念醫院高雄
　　分院拆除治療，重做新牙套，又於年５月至國仁牙科拆除牙套，重新治療，最
　　後再由長庚紀念醫院高雄分院診斷無法治療需拔除。此二門牙，經過如此一再的
　　折騰，其實已經很難釐清最後的牙周病，與年當時根管治療之間的因果關係。
　　」（見本院卷第一三一至一三三頁）。是被上訴人辯稱：其已對上訴人為完善之
　　根管治療行為，及上訴人系爭門牙之不適，肇因於其本人之牙周病云云，顯無可
　　採。
　(二)又查根管治療為牙醫師為病患鑲裝假牙醫療過程之一環，本件被上訴人為上訴人
    根管治療時，其根管填充不實，且依被上訴人為上訴人所照射之Ｘ光片，即可看
    出該填充不實現象，有上開鑑定書可參，是被上訴人於治療當時依據當時之Ｘ光
    片，即可判斷根管填充不全，本應注意對上訴人再為根管治療補救，被上訴人應
    注意能注意，而竟未注意，致使上訴人於鑲裝假牙後，健康受損遭受牙痛之苦，
    被上訴人於治療過程中確有過失，應可認定。上訴人因被上訴人於治療過程中過
    失未為完全之治療行為，致其牙齒產生疼痛，而再行就醫，並付費重製假牙鑲裝
    ，上訴人主張被上訴人就兩造間之醫療契約，因被上訴人過失未為完全給付，致
    其健康受損，而其損害與被上訴人過失未為完全給付行為，有因果關係，應屬可
    採。
  (三)按債務人之違約不履行契約上之義務如其行為同時成侵權行為時，除雙方另有特
    別約定，足認其有排除侵權行為責任之意思外，債權人自非不得或依「債務不履
    行」或依「侵權行為」之法律關係擇一向債務人請求損害賠償。（最高法院八十
    五年台上字第三０四三號決參照）。查本件上訴人因被上訴人於履行醫療契約過
    程中，因過失行為，致根管填充不全即為不完全之治療行為，致上訴人其牙齒產
    生疼痛，而再行就醫，並付費重製假牙鑲裝，上訴人主張被上訴人就兩造間之醫
    療契約，因被上訴人過失未為完全給付，致其健康受損，上訴人自得依「債務不
    履行」及「侵權行為」之法律關係，向債務人（即被上訴人）請求損害賠償。另
    被上訴人於八十一年十一月四日為上訴人完成醫療行為，已如上述，上訴人於被
    上訴人給付後，因感疼痛不適，而於八十三年三月二十二日，再至高雄長庚紀念
    醫院就醫，且於八十五年十二月一日至八十七年三月二十五日接受密集治療，重
    新鑲裝假牙，然上訴人於裝置假牙時為一學生，其於鑲裝假牙後，固有另行就醫
    ，縱知牙痛於健康有損，然其不具有醫學專業知識，何能知悉被上訴人於治療過
    程中，根管治療不全導致其健康受損？且本件亦經原法院及本院依職權函調上訴
    人於隆德牙醫診所、高雄長庚紀念醫院、中國醫藥學院、國仁牙醫診所病歷資料
    ，與上訴人於被上訴人弘康牙醫診所、及董牙科之病歷資料及Ｘ光片，函請行政
    院衛生署醫事審議委員會鑑定，方知悉被上訴人於根管治療過程中有根管填充不
    實而致上訴人受損，是上訴人主張其僅知受有損害及行為人，惟不知被上訴人之
    行為為侵權行為，無從本於侵權行為請求權請求賠償，時效無從進行，應屬可採
    。按因侵權行為所生之損害賠償請求權，自請求權人知有損害及賠償義務人時起
    二年間不行使而消滅，自有侵權行為時起逾十年者亦同，民法第一百九十七條第
    一項定有明文。本件上訴人無從知悉被上訴人之行為為侵權行為，消滅時效無從
    進行，且本件被上訴人係於八十一年十一月四日，為原鑲裝假牙完成醫療行為，
    距上訴人八十八年十一月十六日起訴時，尚未逾十年，被上訴人抗辯，上訴人之
    侵權行為損害賠償請求權已時效完成，尚無可採。
六、按因故意或過失，不法侵害他人權利者，負損害賠償責任。民法第一百八十四條
    第一項定有明文，本件醫療契約，被上訴人因過失對上訴人未為完全醫療給付，
    致損及上訴人健康，使上訴人遭受牙痛之苦，上訴人自得依債務不履行及侵權行
    為損害賠償之規定請求被告賠償損害。茲就上訴人之請求分述如下：
　(一)醫療費用部分：本件上訴人因被上訴人於鑲裝假牙醫療過程中，未為完全給付，
　　過失致上訴人牙齒產生疼痛，為治療該疼痛，而於八十三年三月二十二日至八十
　　七年五月七日止，至高雄長庚紀念醫院就醫，再行根管治療並重製假牙鑲裝，花
　　費壹萬貳仟陸佰零陸元，有上開高雄長庚紀念院病歷資料及收據等在卷可參（見
　　原審卷第十七至三十頁；第一九二至二０九），上訴人因健康受損害而支出之醫
　　藥費用為壹萬貳仟陸佰零陸元。至於上訴人所提高雄長庚醫院八十八年九月二十
　　二日、八十八年十月十二日、八十八年十月二十一日之收據，及國仁牙醫診所八
　　十八年五月三十一日之收據，其等非屬上訴人重新治療鑲裝假牙之費用，上訴人
　　請求被上訴人給付，於法無據。又卷附隆德牙醫診所之肆萬元收據（見原審卷第
　　三一頁），其係上訴人臼齒區咬合不良導致關節失調所致，與門牙無關，有隆德
    診所之病歷資料一份，在卷可參（見原審卷第一八六至一九一頁），並經本院送
    請醫事審議委員會為第三次鑑定結果，其鑑定意見為「關於該兩顆上顎中門牙，
    做根管治療後，以瓷牙套復形，是否會影響到顳顎關節的問題，則隆德牙醫診所
    之矯正治療之診斷記錄中，有明確記載，係臼齒區排列不整、咬合不良導致關節
    失調，與門牙無關。從該診所之收費記錄中亦可看出，所收取之四萬元，係矯正
    治療臼齒排列不整之費用。」（見本院卷第一四一至一四三頁）。是此部分肆萬
    元費用，非因被上訴人債務不履行或侵權行為所致之損害，上訴人於原審及上訴
    聲明請求被上訴人給付該部分費用，亦屬無據；另上訴人亦稱被上訴人給付予上
    訴人之兩顆假牙，上訴人因壓迫及咬合異常，乃至高雄縣鳳山市○○路一三六之
    一號董牙醫診所，由董永華醫師拆除並付款壹萬貳仟元云云，然上訴人就上開費
    用之支出事實，未能舉證以對，且縱有該等款項之支出，該款項是否與本案有關
    ，上訴人復未舉證證明，上訴人主張被上訴人就此部分應為給付，亦無足採。
　(二)喪失或減少勞動能力部分：按不法侵害他人之身體，對於被害人因此喪失或減少
　　勞動能力應負損害賠償責任，民法第一百九十三條第一項定有明文。本件上訴人
　　因被上訴人過失致其牙齒產生疼痛而須另行就醫，已如前述，按上訴人為再行就
　　醫，必須赴醫院就診，無法實際從事勞動工作，勢必減損上訴人之勞動能力，固
　　屬可採，惟按前開醫事審議委員會第一次及第三次鑑定意見認為「．．一般而言
　　，這種根管治療不全所引起的後遺症並不嚴重，只要即時重新治療就可痊癒，故
　　何以年底，至年被建議將該牙拔除之前，花費如此長的時間治療，而仍無法
　　痊癒，令人費解。．．．」；「至於因兩顆門牙根尖的慢性病變，及可能不適之
　　瓷牙套所引起的牙齦炎（長庚紀念醫院高雄分院及隆德、國仁牙科之記載），因
　　而致病患嚴重失眠，甚至喪失工作能力，似乎較難以想像，可能還有其他因素糾
　　結在一起引起的。至於其影響工作能力之百分比及日數，則無法評估。」，是上
　　訴人主張其因傷有六年未能工作部分，因而再請求喪失或減少勞動能力八十九萬
　　四千元（一審請求一百零八萬元）云云，顯不足取。至證人即上訴人之父、母吳
　　茂男、許寶丹等雖當庭附會上訴人說詞，證稱上訴人確有上開勞動能力損失等詞
　　在卷（見本院卷第七五至七九頁），惟查彼等證詞非但與前開醫事審議委員會相
　　左，而吳茂男又證稱上訴人本人尚有半年勞保資料等語在卷（即上訴人曾經工作
　　半年），且彼等證人為上訴人父母骨肉至親，證詞難免偏頗，自不能為上訴人有
　　利證據。審諸卷附上訴人於上開高雄長庚念醫院之病歷資料，上訴人因本件牙痛
　　，曾於八十三年三月二十二日、八十五十二月一日、八十六年一月二十四日、十
　　二月二日、十二月十日、八十七年一月六日、二月十日、三月四日、三月十一日
　　、三月十八日、三月二十五日、五月六日，為治療牙痛而至高雄長庚紀念醫院就
　　醫，本院認原審以上訴人因被上訴人侵權行為，導致其健康受損而減少之工作能
　　力，應以上述就醫日數即十二日為宜，尚屬允當。再查，現行我國最低基本工資
　　為壹萬伍仟捌佰肆拾元，本件上訴人於原審請求按月給付壹萬伍仟元（即每日伍
　　佰元）之比例，請求工作能力減損之賠償，尚屬可採。是上訴人於原審請求被上
　　訴人給付之工作能力減損部分為陸仟元（即十二日乘伍佰元）部分，為有理由，
　　人逾此部分之主張，即無可採。
　(三)慰撫金部分：按不法侵害他人之健康，被害人雖非財產上之損害亦得請求相當之
    金額，民法第一百九十五條第一項前段定有明文。本件上訴人因被上訴人不完全
    給付遭受牙痛之苦，其健康固有受損，惟按前開醫事審議委員會第一次鑑定意見
    認為「．．一般而言，這種根管治療不全所引起的後遺症並不嚴重，只要即時重
    新治療就可痊癒，．．」，及被上訴人身為醫生之身分、經濟狀況較上訴人為佳
    等，及斟酌兩造之身分、地位、經濟能力等一切情狀，上訴人一審請求被上訴人
    給付十萬元，二審再擴張二十萬元之精神慰撫金，尚嫌過高，應予核減為伍萬元
    （即一審准許金額），方屬公允，逾此數額之請求，為無理由。
　(四)上訴人支付被上訴人醫療費用部分：上訴人主張其因與被上訴人訂立醫療契約所
    為之給付壹萬肆仟元，被上訴人應予賠償云云，惟查：本件被上訴人本於系爭醫
    療契約而對上訴人施以醫療行為，並為上訴人之門齒從事髓腔開擴、根管擴大、
    清洗、修形、沖洗、換藥，並為根管充填及鑲裝假牙等治療行為，雖被上訴人於
    根管治療部分醫療行為之給付，有不完備之處，而導致上訴人健康受損，然上訴
    人所為之上開費用給付，係因兩造間之醫療契約而為之給付，其本為上訴人依契
    約盡其給付義務，被上訴人收受該款有其法律依據，並無不法。上訴人於原審請
    求被上訴人賠償該等費用，自非法所許。
　(五)準此，上訴人因本件被上訴人之侵權行為及債務不履行造成損害，所得請求醫藥
　　費用、減少勞動能力、精神慰撫金等損害賠償合計為陸萬捌仟陸佰零陸元（按即
　　原審認定金額）。
七、綜上，本件上訴人依侵權行為及債務不履行之法律關係，請求被上訴人給付陸萬
    捌仟陸佰零陸元，及自起訴狀繕本送達翌日（即八十八年十一月二十四日）起至
    清償日止，按年息百分之五計算之利息，為有理由，應予准許（按即一審准許金
    額）；逾此部分之請求，為無理由，應予駁回。
八、綜上所述，本件上訴人主張被上訴人應再給付上訴人一百一十八萬四千元，及法
    定遲延利息，為不足採，被上訴人抗辯，尚屬可信。從而，上訴人主張本於債務
    不履行（即不完全給付）及侵權行為之之法律關係，請求被上訴人再給付前開款
    項（含追加之訴），為無理由，不應准許。其假執行之聲請亦失所附麗，應併予
    駁回。原審為上訴人敗訴之判決，及駁回其假執行之聲請，並無不合。上訴意旨
    指摘原判決不當，求予廢棄改判，為無理由，應予駁回。
九、本件事證已臻明確，兩造其餘攻擊或防禦方法及所提證據（含上訴人請求再為醫
    事鑑定），均與本院心證之形成及判決結果，不生影響，爰不一一再加以論述，
    且本案既已明確，上訴人請求停止本件訴訟程序亦無必要，併此明。
十、據上論結，本件上訴為無理由，依民事訴訟法第四百四十九條第一項、第七十八
    條，判決如主文。
中　　　華　　　民　　　國　　九十一　　年　　 十一　　 月　　　六　　　日
~B1民事第六庭審判長法　官　吳火川
~B2　　　　　　　　法　官　饒鴻鵬
~B3　　　　　　　　法　官　陳繼先
右為正本係照原本作成。
不得上訴。
~B 　 　　　　　　書記官　劉建智
中　　　華　　　民　　　國　　九十一　　年　　 十一　　 月　　　七　　　日
　　　　　　　　　　　　　　　　　　　　　　　　　　　　　　　　　　　　Ｈ
